臺灣花蓮地方法院刑事判決　　　　　　　 99年度訴字第161號
公　訴　人　臺灣花蓮地方法院檢察署檢察官
被　　　告　廖文進
選任辯護人　李文平律師
被　　　告　古玉妹
上列被告因偽造文書等案件，經檢察官提起公訴（99年度偵字第
517號），本院判決如下：
    主  文
廖文進、古玉妹均無罪。
    理  由
一、公訴意旨略以：被告古玉妹係址設於臺東縣臺東市○○○路
    671巷 11號之「上源金屬工程行」之負責人（下稱上源工程
    行），為稅捐稽徵法所規定之納稅義務人，亦係公司法第 8
    條所稱之公司負責人，有填載各類所得扣繳暨免扣繳憑單及
    營利事業所得稅結算申報書之義務，為從事業務之人。緣被
    告廖文進於民國 95年8月15日受僱耀陞鋼鐵股份有限公司（
    下稱耀陞公司）在「鳳林鎮環保科技園區新建工程」，擔任
    2層樓以上之高塔塔頂負責鎖螺絲工作，於95年8月16日16時
    15分許，在上開工地工作時，從高處躍下之時，未能踩穩移
    動式施工架而墜落地面受傷，被告廖文進竟意圖為自己不法
    所有，為能向耀陞公司請求較高之賠償金額，遂佯稱其每月
    平均薪資為新臺幣（下同）60,000元，據此要求耀陞公司賠
    償其因傷所受之勞動損失。為此，被告古玉妹、廖文進明知
    被告廖文進於95年間並未自上源工程行支領每月達60,000元
    之薪資，二人共同基於行使偽造文書之犯意連絡，由被告古
    玉妹在其業務上作成之95年度薪資扣繳憑單上，虛偽登載被
    告廖文進於 95年度在該工程行支領薪資420,000元之不實內
    容，由被告古玉妹持以向財政部臺灣省南區國稅局臺東縣分
    局申報95年度上源工程行營利事業所得稅，廖文進再分別於
    臺灣花蓮地方法院檢察署犯罪被害人補償審議委員會96年度
    補審字第2號之重傷補償申請程序（ 96年1月9日收案）及於
    臺灣高等法院花蓮分院97年度重上字第15號訴訟程序（97年
    7月2日收案）進行中行使之，用以做其為主張平均月薪達60
    ,000元之佐證，臺灣花蓮地方法院檢察署犯罪被害人補償審
    議委員會因此採信廖文進每月平均薪資達60,000元之主張，
    並以之做為計算減少勞動能力之基礎，而於 96年7月25日以
    96年度補審字第2號決定補償廖文進846,654元，嗣經廖文進
    於 96年9月13日如數領取前開補償金取後，經臺灣花蓮地方
    法院檢察署依法代位向耀陞公司進行求償程序。耀陞公司於
    96年11月15日清償前開款項完畢。足以生損害於耀陞公司及
    臺灣花蓮地方法院檢察署犯罪被害人補償審議委員會對犯罪
    被害人申請補償之審核、臺灣高等法院花蓮分院對案件審判
    以及稅捐稽徵機關對稅捐管理之正確性，因認被告古玉妹涉
    犯刑法第216條、第215條之行使業務上登載不實文書及稅捐
    稽徵法第47條、第41條之公司負責人為納稅義務人以詐術逃
    漏稅捐罪嫌，被告廖文進涉犯刑法第216條、第215條之行使
    業務上登載不實文書及稅捐稽徵法第43條第 1項之幫助逃漏
    稅捐等罪嫌。
二、按犯罪事實應依證據認定之，無證據不得認定其犯罪事實；
    又不能證明被告犯罪者，應諭知無罪之判決；刑事訟訴法第
    154條第2項、第301條第1項分別定有明文。次按認定不利於
    被告之事實，須依積極證據，苟積極證據不足為不利於被告
    事實之認定時，即應為有利於被告之認定，更不必有何有利
    之證據；又事實之認定，應憑證據，如未能發現相當之證據
    ，或證據不足以證明，自不能以推測或擬制之方法，以為裁
    判之基礎；且認定犯罪事實所憑之證據，無論直接或間接證
    據，其為訴訟上之證明，須達於通常一般之人均不致有懷疑
    ，而得確信其為真實之程度者，始得據為有罪之認定，倘其
    證明尚未達到此一程度，而有合理之懷疑存在時，尚難為有
    罪之認定基礎（最高法院 30年上字第816號、40年台上字第
    86號、76年台上字第4986號判例可資參照）。
三、公訴意旨認被告 2人涉犯前揭罪嫌，無非係以被告古玉妹於
    臺灣高等法院花蓮分院97年度重上字第15號案件準備程序之
    供述及審判中之證述、被告古玉妹、廖文進於偵查中之供述
    、被告古玉妹於99年2月24日陳報之94年9月9日至97年2月29
    日之支票存款存聯16張、被告古玉妹於合作金庫臺東分行帳
    號227502號活期存款存摺（影本）、上源金屬工程行95年度
    各類所得扣繳暨免扣繳憑單（影本）、被告廖文進、古玉妹
    92至94年度之綜合所得明細（影本）、臺灣高等法院花蓮分
    院臺灣高等法院花蓮分院97年度重上字第15號卷（節錄影本
    ）、臺灣花蓮地方法院檢察署犯罪被害人補償審議委員會96
    年度補審字第 2號卷（節錄影本）、臺灣花蓮地方法院檢察
    署犯罪被害人補償審議委員會 96年度求償字第6號卷（節錄
    影本）等，為其論據。
四、訊據被告廖文進堅詞否認有何行使業務上登載不實文書及幫
    助逃漏稅捐犯行，辯稱：渠無偽造文書等語；被告古玉妹堅
    詞否認有何行使業務上登載不實文書及逃漏稅捐犯行，辯稱
    ：渠無必要偽造免扣繳憑單等語。
五、經查：
（一）被告古玉妹雖為上源工程行之負責人，惟被告古玉妹不會
      施作鐵工，上源工程行承作工程之相關事務均交由被告廖
      文進處理並施作等情，業據被告古玉妹於臺灣高等法院花
      蓮分院97年度重上字第15號案件審理時具結證稱：「（廖
      文進何時開始在妳這家鐵工廠服務？）94年年底。我開工
      廠的時候，他就在我的工廠服務。…（妳在94年底開始做
      鐵工廠，除了找廖文進以外，尚有無找他人？）有。都是
      找臨時工，做一天或兩天，做完就把工錢給他們。（妳都
      是找哪些臨時工？）…有小強、阿德、國維這幾個臨時工
      。…（這些人都是廖文進找的？）工程要做的時候都是我
      在接，但是都是交給料文進去做，廖文進幾乎都是在我的
      工廠做。（廖文進一天工資多少錢？） 2,000元。他算師
      傅級的。…（廖文進在工廠裡面都做些什麼事情？）有時
      候農事也請他做，該他做的也都是請他做，如果我有接到
      電話，要請他去做，他就去做，因為他比較專門，譬如像
      鐵門、放工具的工具房等」等語（見97年度重上字第15號
      卷第119至120頁），及被告廖文進陳述：我在古玉妹上源
      工程行工作半年，她申請行號出來我就進去工作了等語（
      見 99年度交查字第30號卷第5頁），於本院審理時供稱：
      卷附筆記本之記帳是工程相關資料等語（見本院卷第 190
      頁），並有被告廖文進記載承作鐵工工程事務之筆記本 2
      本附於民事卷內可稽（見臺灣高等法院花蓮分院97年度重
      上字第15號卷附證物袋），被告古玉妹負責之上源工程行
      之承作工程均交由廖文進負責施作，廖文進確於上源工程
      行任職且負責工程施作之事實，足堪認定。
（二）被告廖文進於16歲開始即從事鐵工工作，具師傅級之鐵工
      技術，為被告廖文進陳述在卷，此有上述被告廖文進之筆
      記簿內關於承作鐵工工程之繪圖、記載及上源工程行之承
      作工程均由被告廖文進負責等情可為佐證，再參證人馮庭
      輝於臺灣高等法院花蓮分院97年度重上字第15號案件審理
      時證述：我工作1天半拿3,000元，…廖文進對於工程比我
      熟練多了…廖文進是師傅。」等語（見本院96年度易字第
      215號卷第 91頁、第93頁），被告廖文進辯稱其具師傅工
      之技能，足堪採信。又95年營造業師傅工一天平均薪資，
      其中鋼筋師傅工一天平均薪資 1,860元，模板師傅工一天
      平均薪資1,900元，粉刷師傅工一天平均薪資2,000元，泥
      水師傅工一天平均薪資 2,200元，有臺灣區綜合營造工程
      工業同業公會花蓮辦事處函附於臺灣高等法院花蓮分院97
      年度重上字第15號卷可稽（見臺灣高等法院花蓮分院97年
      度重上訴字第 15號卷第129頁），被告廖文進為鐵工之師
      傅工，除負責上源工程行之承作鐵工工程外，尚處理上源
      工程行之其他事務，被告古玉妹按每日 2,000元之標準以
      每月60,000元之薪資僱佣被告廖文進，並無明顯異於前開
      95年營造業師傅工一天平均薪資，且被告廖文進負責之事
      務，除鐵工師傅工施作工程之事務外，另包括找小工、聯
      絡等事項，故被告廖文進受僱於上源工程行時縱然未必每
      日均施工，惟被告廖文進既除鐵工部分外，亦負責其他上
      源工程行之相關事務，故被告古玉妹供稱以每月60,000元
      之薪資僱佣被告廖文進，非屬無據。
（三）臺灣高等法院花蓮分院98年度重上字第15號民事判決雖以
      勞工月薪最低薪資15,840元計算被告廖文進每月不能工作
      之工資補償，惟按民事訴訟採優勢證據原則，民事判決所
      為事實之認定，於獨立刑事訴訟之裁判時不受其拘束。蓋
      民事訴訟法係採當事人進行主義及辯論主義，是法院據為
      判決基礎之事實，非經當事人主張，即不得加以斟酌，相
      較於刑事訴訟關於審判之事實認定，採改良式當事人進行
      及法官職權進行主義，並且適用嚴格證明法則，從而被告
      古玉妹是否填製不實之扣繳憑單屬本案犯罪構成要件事實
      之一部，本院自應依刑事訴訟法第154條第2項之規定，經
      由法定程序調查證據之結果，判斷是否足以證明犯罪事實
      ，不受民事判決拘束（臺灣高等法院 96年度上易字第956
      號判決意旨參照）。經查，上開民事判決以被告廖文進於
      民事訴訟中無法證明其受僱耀陞鋼鐵股份有限公司蔡金山
      之每月薪資為 2,500元，故以最低基本工資計算其工資補
      償，惟以被告廖文進為師傅工之薪資標準，顯不可能其薪
      資為最低基本工資之15,840元，自不得以民事判決所認定
      之最低基本工資之計算標準遽以推認被告廖文進於上源工
      程行之每月薪資60,000元係為不實。再被告古玉妹、廖文
      進於臺灣高等法院花蓮分院97年度重上字第15號民事案件
      中就被告廖文進薪資部分之陳述雖有不符，惟按證人之陳
      述有部分前後不符或相互間有所歧異時，或因記憶淡忘、
      或事後迴護被告、或因其他事由所致，究竟何者為可採，
      法院仍得本其自由心證予以斟酌，非謂一有不符或矛盾，
      即應認其全部均為不可採信；尤其關於行為動機、手段及
      結果等之細節方面，證人之證言，有時亦有予以渲染之可
      能；然其基本事實之陳述，若果與真實性無礙時，則仍非
      不得予以採信（最高法院74年臺上字第1599號判例暨90年
      度臺上字第6078號判決要旨參照）；因之，證人供述之證
      據，前後縱有差異，事實審法院依憑證人前後之供述證據
      ，斟酌其他證據，本於經驗法則與論理法則，取其認為真
      實之一部，作為論罪之證據，自屬合法（最高法院90年度
      臺上字第6943號判決要旨參照）。況人之記憶有限，常隨
      時間之經過而有所遺忘，自不能期待該等證人刻意記憶各
      項細節，該等證人事後所為回憶難免略有模糊之處，當不
      得因其證述之細節稍有不同，即認其證言不足為採。公訴
      意旨認被告古玉妹與被告廖文進於 97年8月25日在臺灣高
      等法院花蓮分院97年度重上字第15號案件準備程序中就有
      關每日工資若干部分之陳述，可資證明古玉妹與廖文進彼
      此陳述並不相符，依被告古玉妹於臺灣高等法院花蓮分院
      臺灣高等法院花蓮分院97年度重上字第15號案件審判中之
      證詞，每月扣被告廖文進20,000元至25,000元欠款，剩下
      的才給被告廖文進，則被告廖文進在被告古玉妹處工作有
      7個月（95年1月至7月），則被告古玉妹對被告廖文進7個
      月之扣款應在140,000元至175,000元（起訴書誤載為145,
      000元）之間，又如何能謂欠古玉妹之款400,000已抵償完
      畢，故係於被告廖文進所受職災發生後，被告廖文進央求
      被告古玉妹製作不實之薪資扣繳憑單，做為其減損勞動能
      力每月薪資所得之證明云云。惟查，證人古玉妹係於97年
      8月25日為前揭證述，距 95年1月至7月僱佣被告廖文進於
      上源工程行工作已逾2年，且證人古玉妹於 97年度重上字
      第15號案件審理時證稱：「（妳們有沒有薪資工作表？）
      我們當時都有簽領據、清冊，但是後來因為遭小偷都已經
      遺失了，現在手上只剩下一些零碎的…一些小工的資料，
      還有我購買材料所支付的票據票根。（妳們公司除了上述
      資料外，有無會計帳冊？）沒有，因為我們都是小型的工
      廠。」等語（見臺灣高等法院花蓮分院97年度重上字第15
      號卷第120至121頁），是被告於上源工程行相關領據、帳
      冊等資料散佚後 2年餘為前開證述時，就每月扣款金額之
      細節事項自有記憶淡忘之可能，且證人古玉妹於臺灣高等
      法院花蓮分院97年度重上字第15號案件審理時證稱：「一
      天 2千元，…還剩下（按：指欠款）40幾萬元，所以我就
      每天扣，當然會給他一點零用錢，每個月結帳…」、「（
      95年半年間你給廖文進的工資約多少？）答：約30來萬，
      半年間他用工資抵扣，欠我的錢約還清了」等語，就被告
      古玉妹以被告廖文進所欠款項約40萬元扣抵95年1月至7月
      薪資之基本事實證述並無歧異，此外並有臺灣區綜合營造
      工程工業同業公會花蓮辦事處函附於97年度重上字第15號
      卷可稽（見 97年度重上訴字第15號卷第129頁），依被告
      古玉妹與被告廖文進於民事訴訟程序中之陳述，渠等間除
      薪資外，尚有借款債務往來，而因被告廖文進對古玉妹有
      欠款，由薪資扣還欠款，乃屬一般常情，被告古玉妹與廖
      文進於民事庭中關於被告廖文進薪資之陳述雖有不符，惟
      被告廖文進既確有任職上源工程行，且具師傅工之技能，
      尚難因欠款扣還抵償金額計算略有不同，遽認被告廖文進
      之薪資有不實。
（四）公訴意旨雖認被告古玉妹並不能提出被告廖文進工資之印
      領清冊及被告古玉妹所經營之上源工程行「年度分類明細
      帳簿」，而被告廖文進95年度綜合所得稅申報及薪資扣繳
      憑單又係 96年5月始申報或於申報前幾個月才製作之文書
      ，顯係於前開被告廖文進所受職災發生後，被告廖文進央
      求古玉妹製作不實之薪資扣繳憑單，做為其減損勞動能力
      每月薪資所得之證明云云。惟按納稅義務人有下列各類所
      得者，應由扣繳義務人於給付時，依規定之扣繳率或扣繳
      辦法，扣取稅款，並依所得稅法第92條規定繳納之：事業
      所給付之薪資；前條各類所得稅款，其扣繳義務人及納稅
      義務人如下：薪資，其扣繳義務人為事業負責人；事業每
      年所給付依前條規定應扣繳稅款之所得，及第 14條第1項
      第10類之其他所得，因未達起扣點，而未經扣繳稅款者，
      應於每年 1月底前，將受領人姓名、住址、國民身分證統
      一編號及全年給付金額等，依規定格式，列單申報主管稽
      徵機關；並應於 2月10日前，將免扣繳憑單填發納稅義務
      人；私營事業，違反第89條第 3項規定，未依限填發免扣
      繳憑單者，處該事業之負責人 1,500元之罰鍰，並通知限
      期補報或填發；屆期不補報或填發者，應按所給付之金額
      ，處該事業之負責人百分之5之罰鍰。但最高不得超過90,
      000元，最低不得少於3,000元；所得稅法第88條第 2款、
      第89條第1項第2款、第3項、第111條分別定有明文。經查
      ，上源工程行於95年間給付被告廖文進未達起扣點之薪資
      所得420,000元，未依所得稅法第89條第3項規定於 96年1
      月底前申報免扣繳憑單，遲至 96年5月23日始自動申報，
      經財政部臺灣省南區國稅局臺東縣分局裁罰上源工程行負
      責人古玉妹 750元，有財政部臺灣省南區國稅局臺東縣分
      局 97年度財所得字第94096100453號處分書附卷可佐，足
      認被告古玉妹確有未依限申報被告廖文進之免扣繳憑單而
      遲至 96年5月23日始自動申報，然被告古玉妹違反前開所
      得稅法之規定，僅應受行政罰鍰之制裁，非可以被告古玉
      妹未依限申報免扣繳憑單，即以推測或擬制之方法，遽認
      被告古玉妹係應被告廖文進之央求而製作不實之免扣繳憑
      單。
（五）公訴意旨認依被告古玉妹陳報 94年9月9日至97年2月29日
      之支票存款存聯16張、及古玉妹於合作金庫臺東分行帳號
      227502號活期存款存摺（影本）所示，前開存摺內之收入
      ，被告古玉妹業已表示係其種菜收成時行銷後所得，均非
      上源工程行之營業收入，且系爭申報區間（即被告古玉妹
      申報被告廖文進在被告古玉妹處工作7個月， 95年1月至7
      月），全部進項金額只有71,163，且經檢視其所陳報之存
      聯，其中於系爭申報區間之支票存摺存聯僅 7張，金額亦
      僅有共計 169,000元，縱將前揭金額均認係被告古玉妹於
      該時段內之各項收入，亦僅有 240,163元，何能支付被告
      廖文進平均每月60,000元，於該時段內總計應達 420,000
      元之薪資？被告廖文進、古玉妹於92年至94年之綜合所得
      明細影本，可知被告廖文進 95年薪資所得420,000元，96
      年綜合所得「無」等所得明細，及被告古玉妹92年、93年
      綜合所得均「無」、94年薪資及營業所得僅32,463元、95
      年綜合所得42,545元、 96年綜合所得2,850元，足以證明
      被告古玉妹實無任何資力可以僱佣廖文進從事每月薪資60
      ,000元之工作云云。惟查：
   1、被告古玉妹經營上源工程行之資金來源為於90年間出賣一
      筆土地得款1,000,000元，91年2月在合作金庫臺東支庫貸
      款400,000元，91年4月2日貸款400,000元，94年10月份信
      用貸款400,000元，94年11月份貸款1,600,000元，92年11
      月 12日在鹿野地區農會貸款500,000元，業據被告古玉妹
      陳述在卷（見本院卷第49頁），並有合作金庫臺東分行活
      期存款存摺帳號0000000000000號帳戶，於92年2月26日、
      91年4月2日、 94年10月7日、94年10月31日，有放款收入
      400,000元、400,000元、80,000元、320,000元、 1,600,
      000元，有前開存摺影本附卷可佐（見交查卷第112 至113
      頁、第124至125頁），是被告古玉妹供稱經營上源工程行
      之資金來源為貸款收入乙事，足堪採信。
   2、又依證人古玉妹於臺灣高等法院花蓮分院97年度重上字第
      15號案件審理時證稱：「（妳何時開始經營這家工程行？
      ）94年中旬，當時是廖文進介紹我去買現在營業地址的這
      家房子，上源金屬工程行我是94年年底開始經營的。（廖
      文進介紹妳去買的房子就是這家工程行的房子？）我是年
      中的時候先買該房子，年底的時候才開始經營鐵工廠…（
      鐵工廠營業的時間？）大約是年底，之前就有在籌備。」
      等語（臺灣高等法院花蓮分院97年度重上字第15號卷第11
      8至119頁、第126頁），是被告古玉妹於 94年年中即已開
      始籌設上源工程行。又依被告古玉妹於本院準備程序時陳
      述，其分別於94年9月9日、94年10月31日給付向蔡金山購
      買前開房屋之價款30,000元、1,620,000元，於94年11 月
      4日、 94年11月28日、94年12月20日、94年12月30日給付
      設備之價款10,000元、10,000元、15,000元、10,000元、
      100,000元，於 95年1月至7月間，分別於95年1月2日、95
      年2月6日、 95年3月1日、95年3月6日、95年3月10日給付
      上源工程行相關支用24,000元、40,000元、25,000元、50
      ,000元、20,000元等語（見本院卷第 118頁），並有合作
      金庫銀行支票存款送款簿存根聯共12紙附卷可佐（見交查
      卷第86至96頁），足認被告古玉妹於94年年中至94年年底
      ，確有籌設上源工程行，並給付購買前開房屋、材料、設
      備之價款共計1,785,000元，而於95年1月2日至3月10日間
      ，有以開立支票之方式，給付上源工程行之相關支用共15
       9,000元。又被告古玉妹於本院審理時供稱：我們是小工
      廠，有時請的工人只有一天、兩天，然後收到款就給他們
      ，有時是用現金去買材料，大一點的款項才會開支票等語
      （見本院卷第 194頁），故上源工程行之材料、薪資等相
      關費用，並非全然均係以支票之方式給付，亦有以現金之
      方式支付者，公訴意旨徒以95年1月至7月間，被告古玉妹
      合作金庫臺東分行存摺全進項金額僅有71,163元，95 年1
      月至7月間之支票存摺存聯僅7張，金額僅共計169,000 元
      ，無從支付被告廖文進平均每月60,000元，容有誤解。又
      被告古玉妹於臺灣高等法院花蓮分院97年度重上字第15號
      案件審理時具結證稱：「（妳95年經營工程行營利多少錢
      ？）…扣除工資之後，我並沒有賺錢。」等語（見臺灣高
      等法院花蓮分院 97年度重上字第15號卷第121頁），且上
      源工程行於95年間給付未達起扣點乙情，有前開財政部臺
      灣省南區國稅局臺東縣分局處分書附卷可佐，足認上源工
      程行於95年1月至7月之營利事業所得未達起課點，自無從
      分配營利所得予被告古玉妹，況被告古玉妹亦非供稱係以
      由中華郵政股份有限公司臺東郵局給付之薪資所得或鹿野
      農產品行給付之營利所得作為經營上源工程行之資金，公
      訴意旨以被告古玉妹92年、93年綜合所得均「無」、94年
      薪資及營業所得僅32,463元、95年綜合所得42,545元、96
      年綜合所得 2,850元，遽以推認被告古玉妹無資力以月薪
      60,000元僱佣被告廖文進云云，稍嫌速斷。
（六）末查，上源工程行95年度各類所得扣繳暨免扣繳憑單，僅
      足證明被告古玉妹確有登載被告廖文進於95年度在該工程
      行支領薪資 420,000元之內容於前開扣繳憑單；臺灣高等
      法院花蓮分院臺灣高等法院花蓮分院97年度重上字第15號
      卷（節錄影本），僅足證明被告廖文進於該審判程序中行
      使前開扣繳憑單；臺灣花蓮地方法院檢察署犯罪被害人補
      償審議委員會 96年度補審字第2號卷（節錄影本），僅足
      證明被告廖文進於該聲請之審核程序中行使前開扣繳憑單
      ；臺灣花蓮地方法院檢察署犯罪被害人補償審議委員會96
      年度求償字第 6號卷（節錄影本），僅足認定被告廖文進
      於 96年9月13日領取前開補償金後，經臺灣花蓮地方法院
      檢察署依法代位向耀陞公司進行求償程序。
（七）綜上，前揭證據均不足證明被告古玉妹、廖文進有何共犯
      業務登載不實之犯行，自無從據此認定被告被告古玉妹有
      何逃漏稅捐之犯行及被告廖文進有何幫助逃漏稅捐之犯行
      。
六、綜上所述，被告廖文進為鐵工之師傅工，其每日薪資應有2,
     000元之水準，被告古玉妹開立之扣繳憑單，並無積極證據
    證明為不實，依檢察官所為舉證，不足以認定被告古玉妹確
    有前揭行使業務上登載不實文書及公司負責人為納稅義務人
    以詐術逃漏稅捐犯行，亦不足認定被告廖文進確有前揭行使
    業務上登載不實文書及幫助逃漏稅捐之犯行。此外，復查無
    其他積極證據足認被告古玉妹、廖文進有檢察官所指犯行，
    揆諸前揭說明，自應為無罪之諭知。
據上論斷，應依刑事訴訟法第301條第1項，判決如主文。
本案經檢察官簡淑如到庭執行職務
中    華    民    國   100    年    9     月    30    日
                  刑事第二庭  審判長  法  官  蔡寶樺
                                      法  官  林恒祺
                                      法  官  林季緯
以上正本證明與原本無異。
如不服本判決應於收受送達後10日內向本院提出上訴書狀，並應
敘述具體理由。其未敘述上訴理由者，應於上訴期間屆滿後20日
內向本院補提理由書(均須按他造當事人之人數附繕本)「切勿逕
送上級法院」。
中    華    民    國   100    年    10    月    5     日
                                      書記官